臺灣板橋地方法院刑事判決　　　　　　　94年度訴字第1126號
公　訴　人　臺灣板橋地方法院檢察署檢察官
被　　　告　丙○○
選任辯護人　甲○○律師
　　　　　　乙○○律師
　　　　　　丁○○律師
上列被告因槍砲彈藥刀械管制等案件，經檢察官提起公訴（94年
度偵字第6946號），本院判決如下：
    主  文
丙○○未經許可，寄藏手槍，處有期徒刑貳年拾月，併科罰金新
臺幣拾萬元，罰金如易服勞役，以新臺幣玖佰元即銀元佰元折
算壹日；扣案之德國ＨＫ廠製ＵＳＰ型制式九○半自動手槍（槍
枝管制編號0000000000號）、以色列ＩＭＩ廠製９４
１ＦＢＬ型制式九○半自動手槍（槍枝管制編號0000000
000號）各壹支，均沒收。又以加害生命、身體之事，恐嚇他
人，致生危害於安全，累犯，處有期徒刑肆月。應執行有期徒刑
參年，併科罰金新臺幣拾萬元，罰金如易服勞役，以新臺幣玖佰
元即銀元佰元折算壹日；扣案之德國ＨＫ廠製ＵＳＰ型制式九
○半自動手槍（槍枝管制編號0000000000號）、以色
列ＩＭＩ廠製９４１ＦＢＬ型制式九○半自動手槍（槍枝管制編
號0000000000號）各壹支，均沒收。
    事  實
一、丙○○前於民國九十年間，因賭博案件，經本院板橋簡易庭
    於九十年十二月二十八日，以九十年度板簡字第二０二三號
    刑事判決判處有期徒刑二月確定，甫於九十一年八月五日執
    行完畢。
二、丙○○明知具有殺傷力之槍枝、子彈，分別係屬槍砲彈藥刀
    械管制條例第四條第一項第一款及第二款之槍砲及彈藥，非
    經主管機關許可不得寄藏之，竟仍基於寄藏槍、彈之犯意，
    於八十九年底某日，在臺北縣土城市○○路二四巷八號八樓
    住處，受姓名年籍均不詳，綽號「平哥」之成年友人委託，
    而收受代為保管具有殺傷力之德國ＨＫ廠製ＵＳＰ型制式九
    ○半自動手槍（槍枝管制編號0000000000號）、
    以色列ＩＭＩ廠製９４１ＦＢＬ型制式九○半自動手槍（槍
    枝管制編號0000000000號）各一支，及具有殺傷
    力之土造子彈五顆後，即藏放於上址住處而無故寄藏之，後
    改藏放於其車牌號碼三Ｄ─六０七二號自用小客車後車廂內
    。
三、緣吳登輝、蘇建忠及潘盛宏等三人（以上三人均經檢察官另
    為不起訴處分），於九十四年四月二十三日零時許，在位於
    臺北縣土城市○○路○段與中華路交岔路口之「攏再來卡拉
    ＯＫ」，因細故與己○○等人發生口角，遭己○○與數名姓
    名年籍不詳之男子毆打（傷害部分，未據告訴），心有不甘
    ，將上情告知丙○○，丙○○憤憤不平，欲幫忙出氣，於同
    日凌晨一時二十分許，在辛○○所有，位於臺北縣土城市○○街八十七號之住處前，巧遇己○○，己○○見情況不妙，
    即躲進上開房屋內，並拉下鐵門閃避，丙○○竟另基於恐嚇
    之犯意，持上開制式手槍二把朝鐵門射擊四槍，使己○○心
    生畏懼，致生危害於己○○之生命、身體安全，己○○乃報
    警處理，丙○○則於射擊後即駕駛上開車輛離去（毀損部分
    ，辛○○已撤回告訴，詳如後述）。迄於同日六時十分許，
    丙○○於有偵查犯罪職權之公務員知悉犯罪者前，即主動攜
    帶上開制式手槍二支及射擊剩餘之土造子彈一顆至臺北縣政
    府警察局土城分局自首上揭犯行。
四、案經丙○○自首暨被害人辛○○訴由臺北縣政府警察局土城
    分局報請臺灣板橋地方法院檢察署檢察官偵查起訴。
    理  由
一、上揭事實業據被告丙○○於警詢、偵查及本院審理中供承不
    諱（見九十四年度偵字第六九四六號偵查卷第一八頁、一九
    頁、第七五頁、本院九十四年八月三日審判筆錄），核與告
    訴人辛○○於警詢中指訴，被害人己○○於警詢中指述之情
    節相符，且經目擊證人許呈鴻於警詢中證述屬實（見上開偵
    查卷第五二頁、第五四頁、第五六頁），此外，並有上開制
    式手槍二支、土造子彈一顆扣案，及現場照片十張附卷可憑
    （見上開偵查卷第三一頁）。而上開扣案之槍、彈，經送內
    政部警政署刑事警察局鑑驗結果：手槍二支部分，係德國Ｈ
    Ｋ廠製造之口徑九ＭＭ制式自動手槍（槍枝管制編號000
    0000000號）、及以色列ＩＭＩ廠製９４１ＦＢＬ型
    口徑九ＭＭ制式半自動手槍（槍枝管制編號0000000
    000號），機械性能良好，可擊發同口徑制式子彈，認具
    殺傷力。子彈一顆部分，係土造子彈，具直徑約九ＭＭ之金
    屬彈頭，經試射，可擊發，認具有殺傷力，此有內政部警政
    署刑事警察局九十四年四月二十三日刑鑑字第０九四００六
    三七九０號槍彈鑑定書附卷可稽（見上開偵查卷第八五頁至
    第八七頁）。足徵被告自白與事實相符。本件事證明確，被
    告寄藏具殺傷力之制式手槍、改造子彈及恐嚇之犯行均堪以
    認定。
二、核被告丙○○所為，係犯槍砲彈藥刀械管制條例第七條第三
    項之無故寄藏制式手槍罪、同條例第十二條第三項之無故寄
    藏改造子彈罪及刑法第三百零五條之恐嚇罪。被告以一寄藏
    行為，同時觸犯上開無故寄藏制式手槍、寄藏改造子彈之二
    罪名，為想像競合犯，應依刑法第五十五條之規定，從一重
    之無故寄藏制式手槍罪處斷。又被告丙○○係先非法寄藏上
    開槍、彈，而後再另行起意持其原寄藏之槍、彈做為恐嚇己○○之工具，則被告丙○○非法寄藏槍枝與恐嚇二罪間，犯
    意各別，犯罪構成要件亦不同，應予分論併罰。末查，被告
    有如事實欄所載之論罪科刑及執行情形，此有臺灣高等法院
    被告全國前案紀錄表一份可查，其於有期徒刑執行完畢後，
    五年內再犯本件有期徒刑以上之恐嚇罪，為累犯（無故寄藏
    制式手槍部分，不構成累犯），應依法加重其刑。又被告於
    犯罪未發覺前，即攜帶上開制式手槍二支及土造子彈一顆至
    臺北縣政府警察局土城分局自首，而接受裁判等情，業經證
    人即巡官庚○○、戊○○於本院審理中證述屬實（見本院九
    十四年八月三日審判筆錄），自應依刑法第六十二條前段規
    定，減輕其刑，並就恐嚇罪部分，先加後減之。爰審酌被告
    素行不佳，犯罪動機、目的、手段、無故寄藏具殺傷力之制
    式手槍及改造子彈，並持槍射擊恐嚇他人，危害社會安寧秩
    序及犯後自首犯行，態度良好等一切情狀，各量處如主文所
    示之刑，並就所宣告之有期徒刑部分，定其應執行之刑，及
    就所宣告之罰金刑部分，諭知如易服勞役之折算標準，以資
    懲儆。
三、扣案之德國ＨＫ廠製ＵＳＰ型制式九○半自動手槍（槍枝管
    制編號0000000000號）、以色列ＩＭＩ廠製９４
    １ＦＢＬ型制式九○半自動手槍（槍枝管制編號00000
    00000號）各一支，係屬違禁物，應依刑法第三十八條
    第一項第一款規定予以宣告沒收。另因送鑑定試射耗損之改
    造子彈一顆，既已滅失，自無庸併予宣告沒收，附此敘明。
四、公訴意旨另以：被告丙○○上揭持槍射擊辛○○所有，位於
    臺北縣土城市○○街八十七號之房屋鐵門之行為，亦涉犯刑
    法第三百五十四條之毀損罪嫌等語。按告訴乃論之罪，告訴
    人於第一審辯論終結前得撤回其告訴；又告訴經撤回者，應
    諭知不受理之判決，刑事訴訟法第二百三十八條第一項、第
    三百零三條第三款分別定有明文。茲據告訴人辛○○於本院
    審理中具狀撤回其告訴，有撤回告訴狀一紙在卷可參，依照
    上開說明，就此部分，本應依刑事訴訟法第三百零三條第三
    款規定諭知不受理之判決，惟公訴人既認此部分犯行與上開
    恐嚇犯行部分有牽連犯之裁判上一罪關係，爰不另為不受理
    判決，附此敘明。
據上論斷，應依刑事訴訟法第二百九十九條第一項前段，槍砲彈
藥刀械管制條例第七條第三項、第十二條第三項，刑法第十一條
前段、第三百零五條、第五十五條、第四十七條、第六十二條前
段、第五十一條第五款、第四十二條第二項、第三十八條第一項
第一款，罰金罰鍰提高標準條例第一條前段、第二條，現行法規
所定貨幣單位折算新臺幣條例第二條，判決如主文。
本案經檢察官程秀蘭到庭執行職務。
中　　華　　民　　國　　94　　年　　8 　　月　　24　　日
                  刑事第十庭  審判長 法  官
                                     法  官
                                     法  官
以上正本證明與原本無異。
如不服本判決，應於判決送達後10日內，向本院提出上訴狀。
                                     書記官　黃靖媛
中　　華　　民　　國　　94　　年　　8 　　月　　24　　日
附錄本案論罪科刑法條全文：
槍砲彈藥刀械管制條例第7條
未經許可，製造、販賣或運輸火砲、肩射武器、機關槍、衝鋒槍
、卡柄槍、自動步槍、普通步槍、馬槍、手槍或各類砲彈、炸彈
、爆裂物者，處死刑、無期徒刑或七年以上有期徒刑；處徒刑者
，併科新台幣三千萬元以下罰金。
未經許可，轉讓、出租或出借前項所列槍砲、彈藥者，處無期徒
刑或五年以上有期徒刑，併科新台幣一千萬元以下罰金。
意圖供自己或他人犯罪之用，而犯前二項之罪者，處死刑或無期
徒刑；處徒刑者，併科新台幣五千萬元以下罰金。
未經許可，持有、寄藏或意圖販賣而陳列第一項所列槍砲、彈藥
者，處五年以上有期徒刑，併科新台幣一千萬元以下罰金。
第一項至第三項之未遂犯罰之。
槍砲彈藥刀械管制條例第12條
未經許可，製造、販賣或運輸子彈者，處一年以上七年以下有期
徒刑，併科新台幣五百萬元以下罰金。
未經許可，轉讓、出租或出借子彈者，處六月以上五年以下有期
徒刑，併科新台幣三百萬元以下罰金。
意圖供自己或他人犯罪之用，而犯前二項之罪者，處三年以上十
年以下有期徒刑，併科新台幣七百萬元以下罰金。
未經許可，持有、寄藏或意圖販賣而陳列子彈者，處五年以下有
期徒刑，併科新台幣三百萬元以下罰金。
第一項至第三項之未遂犯罰之。
刑法第305條
以加害生命、身體、自由、名譽、財產之事，恐嚇他人致生危害
於安全者，處二年以下有期徒刑、拘役或三百元以下罰金。
